【裁判字號】    98,上易,1734
【裁判日期】    980902
【裁判案由】    竊盜
【裁判全文】
臺灣高等法院刑事判決                98年度上易字第1734號
    上訴人
    即被告  乙○○
                    （另案於臺灣桃園監獄執行）
上列上訴人因竊盜案件，不服臺灣桃園地方法院98年度易字第
478 號，中華民國98年6月18日第一審判決（起訴案號：臺灣桃
園地方法院檢察署97年度偵緝字第1160號），提起上訴，判決如
下：
    主  文
上訴駁回。
    犯罪事實及理由
壹、本院審理結果，認第一審以上訴人即被告乙○○共同觸犯刑
    法第321 條第1 項第1 款夜間侵入住宅竊盜罪，累犯，判處
    有期徒刑10月，認事用法及量刑均無不當，應予維持，並引
    用附件第一審判決書記載的犯罪事實、證據及理由。
貳、被告上訴意旨略以：被告並無竊盜犯意，當時以為該處是共
    犯甲○○親戚的家；被告曾經毆打甲○○成傷，可能因此引
    致甲○○心生怨懟而挾怨報復，聲請傳訊證人盧顯光；另案
    判處共同正犯甲○○觸犯普通竊盜罪，而本案卻論處被告加
    重竊盜罪刑等語。
參、就上訴意旨，補充判決理由如下：
一、被告就犯罪事實經過並不否認；但矢口否認具有竊盜犯意，
    辯稱以為行竊處所是共犯甲○○親戚的家等語，已經原審詳
    細審究，認定不可採信，並於原判決詳予論駁；況且被告於
    偵查中曾經辯稱：「甲○○的意思似乎是他不希望家人知道
    他搬那些東西去賣」（偵緝17反）。被告具有不法所有犯意
    ，實行不告而取的竊盜犯行，事證明確。
二、證人即共犯甲○○於本院明確結證：於本案之前，曾經遭被
    告毆打過（本院審判筆錄2） 。
    被告與證人甲○○雖然曾經有過節；但甲○○仍與被告共同
    實行本案犯行，且被告對於犯罪事實的經過並不爭執，而共
    同被告甲○○坦承竊行，已經判處罪刑確定（詳後述）。被
    告辯稱其毆打甲○○的行為造成甲○○挾怨誣指的辯解，不
    可採信。
    被告聲請傳訊證明被告曾經毆打甲○○成傷的證人盧顯光，
    核無傳喚的必要。
三、共同被告甲○○於偵查中坦承犯行，犯後態度良好，經檢察
    官聲請簡易處刑，並經原審98年度桃簡字第59號簡易判決依
    簡易處刑聲請意旨犯罪事實判處有期徒刑4 月確定，有前述
    判決可憑。
    被告乙○○雖然矢口否認犯行；但同經檢察官聲請簡易處刑
    。原審因被告的辯解認定有調查犯罪事實的必要而改以通常
    程序審理。審理中查明本案行為時間、地點正確應為「夜間
    」、「住家」（桃簡28反、原審44）。經公訴檢察官當庭變
    更起訴法條：刑法第321 條第1 項第1 款夜間侵入住宅加重
    竊盜罪（原審46反）。核與證人甲○○及被告於本院的供述
    相符（本院審判筆錄2 、4） 。被告辯稱其所為應屬普通竊
    盜罪等語，無可採信。
四、被告上訴空言否認，並稱原審量刑過重，無理由，應予駁回
    。
肆、適用法律：刑事訴訟法第373 條、第368 條、第364 條。
中    華    民    國    98    年    9     月    2     日
                  刑事第六庭  審判長法  官  林堭儀
                                    法  官  吳淑惠
                                    法  官  郭豫珍
以上正本證明與原本無異。
不得上訴。
                                    書記官  胡勤義
中    華    民    國    98    年    9     月    3     日
附錄：本案論罪科刑法條全文
中華民國刑法第321條
（加重竊盜罪）
犯竊盜罪而有左列情形之一者，處 6 月以上、 5 年以下有期徒
刑：
一、於夜間侵入住宅或有人居住之建築物、船艦或隱匿其內而犯
之者。
二、毀越門扇、牆垣或其他安全設備而犯之者。
三、攜帶兇器而犯之者。
四、結夥三人以上而犯之者。
五、乘火災、水災或其他災害之際而犯之者。
六、在車站或埠頭而犯之者。
前項之未遂犯罰之。


司法院資訊處製作；財團法人民間司法改革基金會備份。
